Inventaris van het archief van het Ministerie van Binnenlandse Zaken: Afdeling Waterstaat, 1814-1877
Nationaal Archief, Den Haag
- Periode 1829/1832 - 1877, 4
  - Natte waterstaat 1829-1865 en gehele waterstaat 1866-1877, 4.1
    - Rubriek 1-651, bevattende de minuten van besluiten en uitgaande brieven, met daarbijgevoegd de ingekomen stukken., 1829-1877; 2146-4792, 6075; 2644 pakken, omslagen
      - De Merwede, 1829-1877 [rubriek 40], 2708-2774
        - 1863 okt. 1 - dec. 31, 2740
        - 1864 jan. 2 - mei 31, 2741
        - 1864 juni 1 - aug. 30, 2742
        - 1864 sep. 1 - dec. 31, 2743
        - 1865 jan. 2 - apr. 29, 2744
        - 1865 mei 2 - aug. 31, 2745
        - 1865 sep. 1 - dec. 30, 2746
        - 1866 jan. 2 - juni 30, 2747
        - 1866 juli 3 - dec. 31, 2748
        - 1867 jan. 3 - juni 30, 2749
        - 1867 juli 2 - aug. 31, 2750
        - 1867 sep. 3 - dec. 31, 2751
        - 1868 jan. 2 - apr. 28, 2752
        - 1868 mei 1 - aug. 31, 2753
        - 1868 sep. 1 - dec. 31, 2754
        - 1869 jan. 2 - apr. 30, 2755
        - 1869 mei 1 - aug. 31, 2756
        - 1869 sep. 2 - dec. 31, 2757
        - 1870 jan. 3 - mei 31, 2758
        - 1870 juni 1 - okt. 26, 2759
        - 1870 nov. 2 - dec. 30, 2760
        - 1871 jan. 4 - juni 30, 2761
        - 1871 juli 1 - dec. 30, 2762
        - 1872 jan. 2 - juni 28, 2763
        - 1872 juli 3 - dec. 31, 2764
        - 1873 jan. 2 - juni 30, 2765
        - 1873 juli 1 - dec. 31, 2766
        - 1874 jan. 2 - juni 29, 2767
        - 1874 juli 1 - dec. 31, 2768
        - 1875 jan. 4 - juni 30, 2769
        - 1875 juli 2 - dec. 28, 2770
        - 1876 jan. 3 - juni 30, 2771
        - 1876 juli 1 - dec. 30, 2772
        - 1877 jan. 3 - juni 23, 2773
        - 1877 juli 4 - dec. 31, 2774
      - Het kanaal van Voorne, 1829-1877 [rubriek 41], 2775-2815
        - 1829, 2775
        - 1830, 2776
        - 1831 jan. 3 - apr. 30, 2777
        - 1831 mei 2 - dec. 31, 2778
        - 1832, 2779
        - 1833-1834, 2780
        - 1835, 2781
        - 1836-1837, 2782
        - 1838, 2783
        - 1839, 2784
        - 1840-1841, 2785
        - 1842, 2786
        - 1843, 2787
        - 1844, 2788
        - 1845, 2789
        - 1846-1847, 2790
        - 1848-1849, 2791
        - 1850-1851, 2792
        - 1852-1853, 2793
        - 1854, 2794
        - 1855, 2795
        - 1856, 2796
        - 1857, 2797
        - 1858, 2798
        - 1859, 2799
        - 1860, 2800
        - 1861, 2801
        - 1862, 2802
        - 1863, 2803
        - 1864, 2804
        - 1865, 2805
        - 1866, 2806
        - 1867, 2807
        - 1868, 2808
        - 1869, 2809
        - 1870-1871, 2810
        - 1872, 2811
        - 1873, 2812
        - 1874, 2813
        - 1875-1876, 2814
        - 1877, 2815
      - Eiland Urk, 1829-1865 [rubriek 42], 2816-2818
        - 1829-1835, 2816
        - 1836-1847, 2817
        - 1852 - 1862, 1864 - 1865, 2818
      - Eiland Terschelling, 1829-1865 [rubriek 43], 2819-2822
        - 1829-1832, 2819
        - 1833-1841, 2820
        - 1842 - 1848, 1850, 1852 - 1856, 2821
        - 1857-1865, 2822
      - Eiland Walcheren, 1829-1865 [rubriek 44], 2823-2829
        - 1829-1833, 2823
        - 1834-1835, 2824
        - 1836-1838, 2825
        - 1839-1844, 2826
        - 1845-1852, 2827
        - 1853-1860, 2828
        - 1861-1865, 2829
      - Correspondentie bij ijsgang, 1829-1877 [rubriek 45], 2830-2897
        - 1829, 2830
        - 1830, 2831
        - 1831, 2832
        - 1832, 2833
        - 1833, 2834
        - 1834 jan. 3 - juni 26, 2835
        - 1834 juli 3 - dec. 31, 2836
        - 1835, 2837
        - 1836, 2838
        - 1837, 2839
        - 1838, 2840
        - 1839-1840, 2841
        - 1841, 2842
        - 1842-1843, 2843
        - 1844, 2844
        - 1845 jan. 2 - apr. 15, 2845
        - 1845 mei 19 - dec. 16, 2846
        - 1846, 2847
        - 1847, 2848
        - 1848, 2849
        - 1849, 2850
        - 1850 jan. 4 - feb. 19, 2851
        - 1850 mrt. 1 - dec. 31, 2852
        - 1851, 2853
        - 1852, 2854
        - 1853, 2855
        - 1854 jan. 5 - 31, 2856
        - 1854 feb. 3 - dec. 29, 2857
        - 1855 jan. 2 - mrt. 31, 2858
        - 1855 apr. 2 - mei 29, 2859
        - 1855 juni 1 - sep. 29, 2860
        - 1855 okt. 1 - dec. 31, 2861
        - 1856 jan. 1 - aug. 28, 2862
        - 1856 sep. 10 - dec. 20, 2863
        - 1857, 2864
        - 1858, 2865
        - 1859, 2866
        - 1860, 2867
        - 1861 jan. 2 - 14, 2868
        - 1861 jan. 15 - 31, 2869
        - 1861 feb. 1 - mrt. 30, 2870
        - 1861 apr. 2 - dec. 31, 2871
        - 1862 jan. 2 - aug. 20, 2872
        - 1862 sep. 25 - dec. 31, 2873
        - 1863, 2874
        - 1864 jan. 2 - 30, 2875
        - 1864 feb. 1 - juni 29, 2876
        - 1864 juli 2 - dec. 31, 2877
        - 1865 jan. 2 - mrt. 27, 2878
        - 1865 apr. 8 - dec. 28, 2879
        - 1866, 2880
        - 1867, 2881
        - 1868, 2882
        - 1869, 2883
        - 1870 jan. 10 - aug. 23, 2884
        - 1870 sep. 15 - dec. 31, 2885
        - 1871 jan. 4 - apr. 27, 2886
        - 1871 mei 3 - dec. 29, 2887
        - 1872, 2888
        - 1873-1874, 2889
        - 1875, 2890
        - 1876 jan. 7 - feb. 29, 2891
        - 1876 mrt. 1 - 15, 2892
        - 1876 mrt. 16 - 31, 2893
        - 1876 apr. 1 - mei 30, 2894
        - 1876 juni 1 - dec. 29, 2895
        - 1877 jan. 3 - feb. 26, 2896
        - 1877 mrt. 1 - dec. 21, 2897
      - Achthovense Voormolens, 1829, 1862 - 1863 [rubriek 46], 2898
      - Rivierafleidingen in het algemeen, 1829 - 1843 [rubriek 47], 2899
      - Haven van Oostende, 1829 - 1830 [rubriek 48], 2900
      - Waterstaatswerken in het algemeen, 1829-1864 [rubriek 49], 2901-2902
        - 1829-1838, 2901
        - 1839 - 1847, 1863 - 1864, 2902
      - Het kanaal van Marken - 1829 - 1835 [rubriek 50], 2903
      - IJzeren stoomboten - 1861 - 1862 [rubriek 50], 2904
      - Calamiteuze polders, 1829-1877 [rubriek 51], 2905-2988
        - 1829 jan. 5 - mei 29, 2905
        - 1829 juni 2 - aug. 27, 2906
        - 1829 sep. 3 - dec. 26, 2907
        - 1830 jan. 12 - juni 24, 2908
        - 1830 juli 1 - dec. 29, 2909
        - 1831 jan. 10 - juli 30, 2910
        - 1831 aug. 1 - dec. 30, 2911
        - 1832 jan. 3 - juni 28, 2912
        - 1832 juli 2 - dec. 31, 2913
        - 1833, 2914
        - 1834, 2915
        - 1835 jan. 2 - mei 29, 2916
        - 1835 juni 1 - dec. 26, 2917
        - 1836 jan. 2 - juni 28, 2918
        - 1836 juli 4 - dec. 30, 2919
        - 1837 jan. 2 - juni 30, 2920
        - 1837 juli 6 - dec. 29, 2921
        - 1838 jan. 2 - juli 31, 2922
        - 1838 aug. 6 - dec. 31, 2923
        - 1839, 2924
        - 1840 jan. 13 - juni 30, 2925
        - 1840 juli 1 - dec. 21, 2926
        - 1841, 2927
        - 1842, 2928
        - 1843 jan. 7 - juni 24, 2929
        - 1843 juli 4 - dec. 20, 2930
        - 1844, 2931
        - 1845, 2932
        - 1846, 2933
        - 1847, 2934
        - 1848, 2935
        - 1849, 2936
        - 1850 jan. 4 - juni 29, 2937
        - 1850 juli 1 - dec. 24, 2938
        - 1851 jan. 2 - juli 28, 2939
        - 1851 aug. 2 - dec. 31, 2940
        - 1852 jan. 2 - juni 27, 2941
        - 1852 juli 3 - dec. 30, 2942
        - 1853 jan. 4 - juli 28, 2943
        - 1853 aug. 2 - dec. 31, 2944
        - 1854 jan. 1 - aug. 30, 2945
        - 1854 sep. 1 - dec. 30, 2946
        - 1855 jan. 5 - juli 31, 2947
        - 1855 aug. 1 - dec. 31, 2948
        - 1856 jan. 3 - juni 30, 2949
        - 1856 juli 2 - dec. 31, 2950
        - 1857 jan. 2 - juni 30, 2951
        - 1857 juli 6 - dec. 31, 2952
        - 1858 jan. 4 - juli 31, 2953
        - 1858 aug. 4 - dec. 18, 2954
        - 1859 jan. 5 - juli 25, 2955
        - 1859 aug. 1 - dec. 28, 2956
        - 1860 jan. 4 - juni 29, 2957
        - 1860 juli 2 - dec. 31, 2958
        - 1861 jan. 4 - juni 29, 2959
        - 1861 juli 3 - dec. 31, 2960
        - 1862 jan. 2 - juni 28, 2961
        - 1862 juli 4 - dec. 31, 2962
        - 1863 jan. 2 - mrt. 31, 2963
        - 1863 apr. 2 - juli 31, 2964
        - 1863 aug. 1 - dec. 30, 2965
        - 1864 jan. 5 - apr. 29, 2966
        - 1864 mei 2 - sep. 30, 2967
        - 1864 okt. 1 - dec. 31, 2968
        - 1865 jan. 2 - juni 26, 2969
        - 1865 juli 1 - dec. 31, 2970
        - 1866 jan. 2 - juni 30, 2971
        - 1866 juli 2 - dec. 31, 2972
        - 1867 jan. 5 - juli 31, 2973
        - 1867 aug. 1 - dec. 31, 2974
        - 1868 jan. 2 - apr. 29, 2975
        - 1868 mei 1 - juli 30, 2976
        - 1868 aug. 1 - dec. 31, 2977
        - 1869 jan. 6 - juni 30, 2978
        - 1869 juli 2 - dec. 29, 2979
        - 1870 jan. 3 - juni 30, 2980
        - 1870 juli 1 - dec. 29, 2981
        - 1871 jan. 4 - juni 27, 2982
        - 1871 juli 4 - dec. 30, 2983
        - 1872, 2984
        - 1873-1874, 2985
        - 1875, 2986
        - 1876, 2987
        - 1877, 2988
      - Staatsbegrotingen, 1829-1877 [rubriek 52], 2989-3005
        - 1829-1833, 2989
        - 1834-1838, 2990
        - 1839-1841, 2991
        - 1842-1844, 2992
        - 1845-1848, 2993
        - 1849-1852, 2994
        - 1853-1854, 2995
        - 1855-1856, 2996
        - 1857-1858, 2997
        - 1859-1863, 2998
        - 1866-1867, 2999
        - 1868, 3000
        - 1869, 3001
        - 1870, 3002
        - 1871-1872, 3003
        - 1875-1876, 3004
        - 1877, 3005
      - Toren te Holwerda, 1829 - 1834 [rubriek 53], 3006
      - 54. Droogmakerij van de Zuidplas in Schieland, 1829-1866 [rubriek 54], 3007-3035
        - 1829, 3007
        - 1830, 3008
        - 1831, 3009
        - 1832, 3010
        - 1833, 3011
        - 1834, 3012
        - 1835 jan. 5 - apr. 30, 3013
        - 1835 mei 1 - aug. 29, 3014
        - 1835 sep. 3 - dec. 31, 3015
        - 1836 jan. 1 - apr. 29, 3016
        - 1836 mei 3 - sep. 24, 3017
        - 1836 okt. 3 - dec. 31, 3018
        - 1837 jan. 2 - mei 31, 3019
        - 1837 juni 1 - dec. 30, 3020
        - 1838 jan. 2 - juni 29, 3021
        - 1838 juli 3 - dec. 29, 3022
        - 1839 jan. 3 - mrt. 30, 3023
        - 1839 apr. 2 - juni 29, 3024
        - 1839 juli 1 - sep. 19, 3025
        - 1839 okt. 4 - dec. 27, 3026
        - 1840 jan. 2 - apr. 29, 3027
        - 1840 mei 2 - juli 24, 3028
        - 1840 aug. 3 - dec. 18, 3029
        - 1841 jan. 2 - juni 26, 3030
        - 1841 juli 1 - dec. 31, 3031
        - 1842, 3032
        - 1843, 3033
        - 1844-1845, 3034
        - 1846-1866, 3035
      - Tienhonderd en Zwartepolder, 1829 - 1835, 1837 - 1838 [rubriek 55], 3036
      - Adornispolder, 1829 - 1834, 1837 [rubriek 56], 3037
      - Oud- en jong Breskens, 1829 - 1838, 1840, 1842 - 1844 [rubriek 57], 3038
      - Polder van Baarsanden - 1829 - 1835, 1838 - 1839, 1842 - 1845 [rubriek 58], 3039
      - Hoofdplaatpolder, 1829-1840 [rubriek 59], 3040-3042
        - 1829, 3040
        - 1830-1834, 3041
        - 1835-1840, 3042
      - Magdalenapolder, 1829 - 1840 [rubriek 60], 3043
      - Polder van Stavenisse, 1829-1843 [rubriek 61], 3044-3045
        - 1829-1832, 3044
        - 1833 - 1838, 1843, 3045
      - Muyepolder, 1829 - 1835 [rubriek 62], 3046
      - Polder van Stavenisse, 1829 - 1840 [rubriek 63], 3047
      - Deurlopolder, 1829, 1831 - 1833 [rubriek 64], 3048
      - Polder van oud Noord-Beveland, 1829 - 1834, 1836 - 1837, 1842 - 1845 [rubriek 65], 3049
      - Vlietepolder, 1829-1841 [rubriek 66], 3050-3051
        - 1829-1833, 3050
        - 1829 - 1839, 1841, 3051
      - Polder van Burgh, 1829 - 1835 [rubriek 67], 3052
      - Koudepolder, 1829 - 1837 [rubriek 68], 3053
      - De Linge, 1829-1870 [rubriek 69], 3054-3058
        - 1829-1832, 3054
        - 1833-1835, 3055
        - 1836, 1838, 1840 - 1845, 1847 - 1850, 3056
        - 1854-1862, 3057
        - 1863-1870, 3058
      - Dirklandse polder, 1829 [rubriek 70], 3059
      - Mijdrechtse droogmakerij, 1829-1865 [rubriek 71], 3060-3070
        - 1829-1831, 3060
        - 1832-1835, 3061
        - 1835-1838, 3062
        - 1839-1840, 3063
        - 1841-1842, 3064
        - 1843-1844, 3065
        - 1845-1846, 3066
        - 1847-1849, 3067
        - 1850-1851, 3068
        - 1852, 3069
        - 1853 - 1855, 1857, 1861 - 1865, 3070
      - Mark en Dintel, 1829 - 1836, 1838 - 1839, 1841, 1845 - 1848, 1859 - 1864, 1866, 1868 [rubriek 72], 3071
      - Vesting van Heusden, 1829 - 1850 [rubriek 73], 3072
      - De Maas in Noord-Brabant, 1829-1877 [rubriek 74], 3073-3117
        - 1829-1834, 3073
        - 1835-1838, 3074
        - 1839-1842, 3075
        - 1843-1847, 3076
        - 1848-1850, 3077
        - 1851-1852, 3078
        - 1853-1854, 3079
        - 1855-1856, 3080
        - 1857, 3081
        - 1858, 3082
        - 1859, 3083
        - 1860, 3084
        - 1861, 3085
        - 1862 jan. 6 - juli 31, 3086
        - 1862 aug. 2 - dec. 31, 3087
        - 1863 jan. 2 - aug. 31, 3088
        - 1863 sep. 2 - dec. 31, 3089
        - 1864 jan. 2 - juni 30, 3090
        - 1864 juli 1 - dec. 31, 3091
        - 1865 jan. 3 - juli 29, 3092
        - 1865 aug. 4 - dec. 29, 3093
        - 1866 jan. 2 - juni 29, 3094
        - 1866 juli 2 - dec. 28, 3095
        - 1867 jan. 2 - aug. 31, 3096
        - 1867 sep. 3 - dec. 31, 3097
        - 1868 jan. 3 - aug. 31, 3098
        - 1868 sep. 1 - dec. 31, 3099
        - 1869 jan. 4 - aug. 27, 3100
        - 1869 sep. 3 - dec. 30, 3101
        - 1870 jan. 3 - juli 30, 3102
        - 1870 aug. 2 - dec. 31, 3103
        - 1871 jan. 2 - juli 31, 3104
        - 1871 aug. 3 - dec. 30, 3105
        - 1872 jan. 3 - aug. 30, 3106
        - 1872 sep. 4 - dec. 31, 3107
        - 1873 jan. 2 - juli 30, 3108
        - 1873 aug. 1 - dec. 31, 3109
        - 1874 jan. 2 - juli 31, 3110
        - 1874 aug. 3 - dec. 31, 3111
        - 1875 jan. 2 - juli 31, 3112
        - 1875 aug. 6 - dec. 31, 3113
        - 1876 jan. 5 - juli 31, 3114
        - 1876 aug. 1 - dec. 23, 3115
        - 1877 jan. 2 - juli 28, 3116
        - 1877 aug. 2 - dec. 31, 3117
      - Noodmaterialen, 1829-1850 [rubriek 75], 3118-3120
        - 1829-1834, 3118
        - 1835-1841, 3119
        - 1842-1850, 3120
      - Overlieden op Marken - 1829 [rubriek 76], 3121
      - Het kanaal door Zuid-Beveland, 1829-1870 [rubriek 77], 3122-3126
        - 1829, 1864 - 1866, 3122
        - 1867, 3123
        - 1868, 3124
        - 1869, 3125
        - 1870, 3126
      - Reglementen voor dijk- en polderbesturen, 1829-1877 [rubriek 78], 3127-3212
        - 1829, 3127
        - 1830, 3128
        - 1831, 3129
        - 1832, 3130
        - 1833-1834, 3131
        - 1835, 3132
        - 1836, 3133
        - 1837, 3134
        - 1838 juli 11 - dec. 31, 3135
        - 1838 jan. 2 - juni 22, 3136
        - 1839 jan. 3 - mei 13, 3137
        - 1839 juni 1 - dec. 27, 3138
        - 1840, 3139
        - 1841, 3140
        - 1842, 3141
        - 1843, 3142
        - 1844, 3143
        - 1845, 3144
        - 1846, 3145
        - 1847-1848, 3146
        - 1849-1850, 3147
        - 1851 jan. 2 - sep. 17, 3148
        - 1851 okt. 1 - dec. 27, 3149
        - 1852, 3150
        - 1853, 3151
        - 1854, 3152
        - 1855, 3153
        - 1856 jan. 3 - juni 25, 3154
        - 1856 juli 16 - aug. 30, 3155
        - 1856 sep. 1 - dec. 31, 3156
        - 1857 jan. 5 - aug. 29, 3157
        - 1857 sep. 1 - dec. 31, 3158
        - 1858 jan. 2 - aug. 27, 3159
        - 1858 sep. 1 - dec. 30, 3160
        - 1859 jan. 3 - aug. 31, 3161
        - 1859 sep. 1 - dec. 31, 3162
        - 1860 jan. 2 - sep. 26, 3163
        - 1860 okt. 1 - dec. 28, 3164
        - 1861 jan. 2 - aug. 19, 3165
        - 1861 aug. 20 - nov. 30, 3166
        - 1861 dec. 2 - 31, 3167
        - 1862 jan. 2 - aug. 30, 3168
        - 1862 sep. 1 - dec. 31, 3169
        - 1863 jan. 2 - apr. 21, 3170
        - 1863 mei 1 - sep. 30, 3171
        - 1863 okt. 1 - dec. 31, 3172
        - 1864 jan. 2 - juli 29, 3173
        - 1864 aug. 1 - sep. 27, 3174
        - 1864 okt. 4 - dec. 31, 3175
        - 1865 jan. 6 - aug. 31, 3176
        - 1865 sep. 1 - dec. 31, 3177
        - 1866 jan. 2 - juni 22, 3178
        - 1866 juli 9 - dec. 28, 3179
        - 1867 jan. 2 - feb. 26, 3180
        - 1867 mrt. 18 - sep. 24, 3181
        - 1867 okt. 2 - dec. 30, 3182
        - 1868 jan. 2 - mei 28, 3183
        - 1868 juni 2 - aug. 31, 3184
        - 1868 sep. 1 - dec. 31, 3185
        - 1869 jan. 2 - juli 5, 3186
        - 1869 aug. 2 - sep. 30, 3187
        - 1869 okt. 1 - dec. 31, 3188
        - 1870 jan. 3 - juni 29, 3189
        - 1870 juli 8 - aug. 31, 3190
        - 1870 sep. 1 - okt. 29, 3191
        - 1870 nov. 1 - dec. 31, 3192
        - 1871 jan. 2 - apr. 28, 3193
        - 1871 mei 1 - juli 31, 3194
        - 1871 aug. 2 - sep. 29, 3195
        - 1871 okt. 2 - dec. 30, 3196
        - 1872 jan. 2 - juli 31, 3197
        - 1872 aug. 2 - dec. 27, 3198
        - 1873 jan. 2 - juli 28, 3199
        - 1873 aug. 5 - okt. 31, 3200
        - 1873 nov. 6 - dec. 31, 3201
        - 1874 jan. 3 - juni 29, 3202
        - 1874 juli 7 - sep. 29, 3203
        - 1874 okt. 2 - dec. 30, 3204
        - 1875 jan. 2 - aug. 31, 3205
        - 1875 sep. 1 - dec. 31, 3206
        - 1876 jan. 3 - aug. 31, 3207
        - 1876 sep. 1 - dec. 27, 3208
        - 1877 jan. 3 - juni 30, 3209
        - 1877 juli 5 - aug. 31, 3210
        - 1877 sep. 1 - nov. 29, 3211
        - 1877 dec. 3 - 31, 3212
      - De Maas in Zuid-Holland, 1829-1877 [rubriek 79], 3213-3263
        - 1829-1833, 3213
        - 1834-1837, 3214
        - 1838-1841, 3215
        - 1842-1846, 3216
        - 1847-1854, 3217
        - 1855, 3218
        - 1856, 3219
        - 1857, 3220
        - 1858, 3221
        - 1859, 3222
        - 1860, 3223
        - 1861, 3224
        - 1862 jan. 8 - juni 30, 3225
        - 1862 juli 2 - dec. 31, 3226
        - 1863 jan. 7 - juni 25, 3227
        - 1863 juli 2 - dec. 31, 3228
        - 1864 jan. 2 - juli 29, 3229
        - 1864 aug. 1 - dec. 31, 3230
        - 1865 jan. 2 - juli 25, 3231
        - 1865 aug. 1 - dec. 31, 3232
        - 1866 jan. 2 - juli 31, 3233
        - 1866 aug. 4 - 31, 3234
        - 1866 sep. 1 - dec. 31, 3235
        - 1867 jan. 7 - juli 31, 3236
        - 1867 aug. 1 - dec. 31, 3237
        - 1868 jan. 3 - juni 22, 3238
        - 1868 juli 1 - dec. 31, 3239
        - 1869 jan. 4 - juni 29, 3240
        - 1869 juli 1 - dec. 31, 3241
        - 1870 jan. 3 - juli 30, 3242
        - 1870 aug. 2 - dec. 30, 3243
        - 1871 jan. 2 - mei 31, 3244
        - 1871 juni 2 - dec. 30, 3245
        - 1872 jan. 2 - mrt. 20, 3246
        - 1872 apr. 3 - juli 31, 3247
        - 1872 aug. 5 - dec. 31, 3248
        - 1873 jan. 6 - apr. 30, 3249
        - 1873 mei 1 - aug. 29, 3250
        - 1873 sep. 1 - dec. 31, 3251
        - 1874 jan. 3 - apr. 29, 3252
        - 1874 mei 2 - aug. 31, 3253
        - 1874 sep. 2 - dec. 31, 3254
        - 1875 jan. 2 - apr. 30, 3255
        - 1875 mei 1 - aug. 30, 3256
        - 1875 sep. 1 - dec. 31, 3257
        - 1876 jan. 4 - apr. 30, 3258
        - 1876 mei 1 - aug. 31, 3259
        - 1876 sep. 1 - dec. 30, 3260
        - 1877 jan. 2 - mei 2, 3261
        - 1877 mei 2 - juli 31, 3262
        - 1877 aug. 2 - dec. 31, 3263
      - Haven van Geertruidenberg, 1829 - 1830, 1840 - 1844, 1854 - 1856, 1859 - 1860, 1863 - 1865 [rubriek 80], 3264
      - Kunstcement, 1829 - 1831, 1840, 1842 - 1846 [rubriek 81], 3265
      - Sluis en brugwachters, diverse provincies, 1829 - 1832, 1843 - 1845 [rubriek 82], 3266
      - Het Koegras, 1829, 1831, 1835 - 1838 [rubriek 83], 3267
      - Haven van Zierikzee, 1829 - 1839, 1841, 1845 - 1846, 1858, 1860 [rubriek 84], 3268
      - De IJssel in Gelderland, 1829-1877 [rubriek 85], 3269-3299
        - 1829, 3269
        - 1830-1832, 3270
        - 1833-1835, 3271
        - 1836-1838, 3272
        - 1839-1841, 3273
        - 1842-1845, 3274
        - 1846-1848, 3275
        - 1849-1851, 3276
        - 1852-1853, 3277
        - 1854-1855, 3278
        - 1856-1857, 3279
        - 1858-1860, 3280
        - 1861-1862, 3281
        - 1863, 3282
        - 1864, 3283
        - 1865, 3284
        - 1866, 3285
        - 1867, 3286
        - 1868, 3287
        - 1869, 3288
        - 1870, 3289
        - 1871, 3290
        - 1872, 3291
        - 1873, 3292
        - 1874, 3293
        - 1875 jan. 2 - juni 30, 3294
        - 1875 juli 5 - dec. 29, 3295
        - 1876 jan. 4 - juni 30, 3296
        - 1876 juli 3 - dec. 30, 3297
        - 1877 jan. 2 - juni 29, 3298
        - 1877 juli 2 - dec. 28, 3299
      - Het kanaal der binnen - en buiten Aa, 1829 - 1843 [rubriek 86], 3300
      - De Moesel, 1829 - 1830 [rubriek 87], 3301
      - De Maas en de Moesel, 1829 - 1830, 1842 [rubriek 88], 3302
      - Provinciale begrotingen, 1829-1853 [rubriek 89], 3303-3311
        - 1829-1830, 3303
        - 1831-1833, 3304
        - 1834-1836, 3305
        - 1837-1839, 3306
        - 1840-1842, 3307
        - 1843-1844, 3308
        - 1845-1846, 3309
        - 1847-1850, 3310
        - 1851-1853, 3311
      - Bedijkingen en bekadingen, 1829-1877 [rubriek 90], 3312-3463
        - 1829-1833, 3312
        - 1834-1835, 3313
        - 1836-1837, 3314
        - 1838-1839, 3315
        - 1840-1841, 3316
        - 1842, 3317
        - 1843, 3318
        - 1844, 3319
        - 1845 jan. 10 - sep. 29, 3320
        - 1845 okt. 1 - dec. 29, 3321
        - 1846 jan. 2 - juni 25, 3322
        - 1846 juli 2 - dec. 30, 3323
        - 1847 jan. 7 - juni 30, 3324
        - 1847 juli 6 - dec. 31, 3325
        - 1848, 3326
        - 1849 jan. 5 - juli 20, 3327
        - 1849 aug. 1 - dec. 31, 3328
        - 1850 jan. 2 - juli 31, 3329
        - 1850 aug. 2 - dec. 30, 3330
        - 1851 jan. 2 - juni 30, 3331
        - 1851 juli 1 - dec. 31, 3332
        - 1852 jan. 2 - apr. 30, 3333
        - 1852 mei 1 - aug. 31, 3334
        - 1852 sep. 2 - dec. 31, 3335
        - 1853 jan. 2 - mrt. 31, 3336
        - 1853 apr. 1 - mei 31, 3337
        - 1853 juni 1 - aug. 31, 3338
        - 1853 sep. 1 - dec. 31, 3339
        - 1854 jan. 3 - feb. 28, 3340
        - 1854 mrt. 2 - apr. 29, 3341
        - 1854 mei 1 - juni 30, 3342
        - 1854 juli 1 - aug. 31, 3343
        - 1854 sep. 1 - dec. 30, 3344
        - 1855 jan. 2 - apr. 30, 3345
        - 1855 mei 1 - juni 30, 3346
        - 1855 juli 2 - aug. 31, 3347
        - 1855 sep. 1 - okt. 31, 3348
        - 1855 nov. 1 - dec. 31, 3349
        - 1856 jan. 2 - feb. 29, 3350
        - 1856 mrt. 1 - mrt. 31, 3351
        - 1856 apr. 2 - 29, 3352
        - 1856 mei 2 - juni 30, 3353
        - 1856 juli 1 - aug. 29, 3354
        - 1856 sep. 1 - okt. 30, 3355
        - 1856 nov. 1 - dec. 31, 3356
        - 1857 jan. 2 - mrt. 31, 3357
        - 1857 apr. 1 - mei 30, 3358
        - 1857 juni 2 - juli 31, 3359
        - 1857 aug. 1 - sep. 30, 3360
        - 1857 okt. 1 - nov. 30, 3361
        - 1857 dec. 1 - 31, 3362
        - 1858 jan. 2 - feb. 26, 3363
        - 1858 mrt. 1 - apr. 30, 3364
        - 1858 mei 1 - 31, 3365
        - 1858 juni 1 - 30, 3366
        - 1858 juli 1 - aug. 31, 3367
        - 1858 sep. 1 - okt. 30, 3368
        - 1858 nov. 1 - dec. 31, 3369
        - 1859 jan. 3 - feb. 28, 3370
        - 1859 mrt. 1 - 31, 3371
        - 1859 apr. 1 - mei 31, 3372
        - 1859 juni 1 - aug. 31, 3373
        - 1859 sep. 1 - dec. 30, 3374
        - 1860 jan. 2 - feb. 29, 3375
        - 1860 mrt. 1 - apr. 30, 3376
        - 1860 mei 3 - juni 29, 3377
        - 1860 juli 2 - aug. 31, 3378
        - 1860 sep. 1 - dec. 31, 3379
        - 1861 jan. 2 - mrt. 30, 3380
        - 1861 apr. 2 - mei 30, 3381
        - 1861 juni 1 - juli 31, 3382
        - 1861 aug. 1 - sep. 28, 3383
        - 1861 okt. 2 - dec. 31, 3384
        - 1862 jan. 2 - feb. 28, 3385
        - 1862 mrt. 1 - apr. 30, 3386
        - 1862 mei 1 - juni 30, 3387
        - 1862 juli 1 - aug. 31, 3388
        - 1862 sep. 1 - okt. 31, 3389
        - 1862 nov. 1 - dec. 31, 3390
        - 1863 jan. 2 - feb. 27, 3391
        - 1863 mrt. 2 - apr. 30, 3392